臺灣桃園地方法院刑事判決　　　　　　　94年度訴字第1271號
公　訴　人　臺灣桃園地方法院檢察署檢察官
被　　　告　甲○○
上列被告因毒品危害防制條例案件，經檢察官提起公訴（94年度
毒偵字第1816號），被告於本院準備程序進行中，就被訴事實為
有罪之陳述，經本院告知簡式審判程序意旨，並聽取公訴人及被
告之意見後，本院合議庭裁定由受命法官獨任依簡式審判程序審
理，茲判決如下：
    主  文
甲○○施用第一級毒品，處有期徒刑拾月。又施用第二級毒品，
處有期徒刑陸月。應執行有期徒刑壹年貳月。
    事  實
一、甲○○前於民國89年間因施用毒品案件，經本院依檢察官之
    聲請裁定移送觀察、勒戒後，認有繼續施用毒品之傾向，經
    本院依檢察官聲請裁定令入戒治處所施以強制戒治，於90年
    2 月14日交付保護管束期滿後，經桃園地方法院檢察署檢察
    官於90年2 月27日，以90年度戒偵字第182 號不起訴處分確
    定。又於90年間因施用毒品案件，經本院依檢察官之聲請裁
    定強制戒治，並由臺灣桃園地方法院檢察署檢察官提起公訴
    ，嗣經本院於90年8 月21日以90年度訴字第1142號判決判處
    有期徒刑7 月（施用第一級毒品部分）、4 月（施用第二級
    毒品部分），應執行有期徒刑10月確定，刑期起算日92 年1
    月28日，期滿日期92年11月27日。再於91年間因贓物案件，
    經本院判處有期徒刑2 月，如易科罰金以300 元折算1日 ，
    接續執行，刑期起算日92年11月28日，指揮書執行完畢日期
    93年1 月27日。復於92年間因施用毒品案件，經臺灣臺東地
    方法院檢察官提起公訴，嗣經臺灣臺東地方法院於92 年10
    月6 日以92年度訴字第200 號判決判處有期徒刑9 月（施用
    第一級毒品部分）、5 月（施用第二級毒品部分），應執行
    有期徒刑1 年確定，刑期起算日93年1 月28日，指揮書執行
    完畢日期94年6 月6 日，於93年10月6 日縮短刑期假釋出監
    ，縮刑期滿日期94年4 月29日（不構成累犯）。猶不知警惕
    ，於強制戒治交付保護管束期滿後5 年內，基於施用第一級
    毒品海洛因犯意，於94年3 月16日11時許在桃園縣新屋鄉○
    ○路110 巷9 號，施用第一級毒品海洛因1 次。又另行基於
    施用第二級毒品安非他命犯意，於94年3 月16日16時許在同
    址，施用第二級毒品安非他命1 次。嗣於94年3 月17日14時
    50 分 許，在上址為警查獲。
二、案經桃園縣政府警察局楊梅分局報告臺灣桃園地方法院檢察
    署檢察官偵查起訴。
    理  由
一、程序部分：本件被告所犯係死刑、無期徒刑或最輕本刑為三
    年以上有期徒刑以外之罪，其於準備程序中就被訴事實為有
    罪之陳述，經本院告知簡式審判程序之旨，並聽取當事人意
    見後，經本院合議庭依刑事訴訟法第273 條之1 第1 項規定
    裁定由受命法官獨任進行簡式審判程序，合先敘明。
二、被告甲○○於事實欄所載時、地，施用第一級毒品海洛因、
    第二級毒品安非他命各1 次等事實，於本院審理時坦承不諱
    。而被告於上述時地為警查獲時，所採集之尿液，經送檢驗
    結果，呈嗎啡陽性反應（海洛因經人體代謝後呈嗎啡反應）
    、安非他命陽性反應，此有桃園縣政府警察局楊梅分局檢體
    監管紀錄表、台灣尖端先進生技醫藥股份有限公司於94年4
    月8 日出具之檢體編號H-142 號濫用藥物檢驗報告在卷可稽
    （見偵卷第45頁）。又被告前因施用毒品案件，經本院依檢
    察官之聲請裁定移送觀察、勒戒後，認有繼續施用毒品之傾
    向，經本院依檢察官聲請裁定令入戒治處所施以強制戒治，
    於90年2 月14日交付保護管束期滿後，經桃園地方法院檢察
    署檢察官於90年2 月27日，以90年度戒偵字第182 號不起訴
    處分確定等情，有臺灣高等法院被告前案紀錄表、臺灣桃園
    地方法院檢察署刑案資料查註紀錄表附卷可按。綜上所述，
    本件事證已臻明確，被告在強制戒治交付保護管束期滿後5
    年內，施用第一級毒品海洛因及施用第二級毒品安非他命各
    1 次之犯行，均堪予認定。
三、核被告所為，係犯毒品危害防制條例第10條第1 項之施用第
    一級毒品罪、同條例第10條第2 項之施用第二級毒品罪。其
    分別持有第一級毒品海洛因、第二級毒品安非他命之低度行
    為，各為其施用第一級毒品海洛因、第二級毒品安非他命之
    高度行為所吸收，皆不另論罪。而被告所犯施用第一級毒品
    罪、施用第二級毒品罪，犯意各別，行為互殊，且犯罪構成
    要件不同，應予分論併罰。爰審酌被告前已有施用毒品案件
    ，經強制戒治保護管束期滿後，仍未斷癮，再度施用成癮性
    毒品，顯無悔改之意，兼以施用毒品所生危害以自戕健康為
    主，及事後坦承犯行等一切情狀，量處如主文所示之刑，並
    定其應執行之刑。
據上論斷，應依刑事訴訟法第273 條之1 第1 項、第299 條第1
項前段，毒品危害防制條例第10條第1 項、第2 項，刑法第11
條前段、第51條第5 款，判決如主文。
本案經檢察官趙燕利到庭執行職務。
中　　華　　民　　國　　94　　年　　7 　　月　　29　　日
                  刑事第五庭    法　官　邱滋杉
以上正本證明與原本無異。
如不服本判決，應於送達後10日內，向本院提出上訴狀（應附繕
本），上訴於臺灣高等法院。
                                書記官　高文靜
中　　華　　民　　國　　94　　年　　7 　　月　　29　　日
附錄：本判決論罪科刑法條全文
施用第一級毒品者，處六月以上五年以下有期徒刑。
施用第二級毒品者，處三年以下有期徒刑。
